【裁判字號】    90,易,3221
【裁判日期】    901204
【裁判案由】    竊盜等
【裁判全文】
臺灣板橋地方法院刑事判決                          九十年度易字第三二二一號
    公  訴  人  臺灣板橋地方法院檢察署檢察官
    被      告  庚○○
                甲○○
    右一人
右列被告等因竊盜等案件，經提起公訴（九十年度偵字第一四一七九號），爰判決如
左：
    主  文
庚○○連續犯攜帶兇器竊盜罪，累犯，處有期徒刑壹年陸月。
甲○○連續故買贓物，處有期徒刑陸月，如易科罰金以參佰元折算壹日，又連續寄藏
贓物，處有期徒刑陸月，如易科罰金以參佰元折算壹日，應執行有期徒刑拾月，如易
科罰金以參佰元折算壹日，緩刑參年。
    事  實
一、庚○○前因違反麻醉藥品管理條例等案件，甫於民國（下同）八十八年十一月二
    十一日執行有期徒刑一年二月完畢，猶不知悔改，基於意圖為自己不法所有之概
    括犯意，連續於附表一編號一至五所示之時間、地點、手法，竊得車輛及財物（
    毀損部份未據起訴），竊得後將供犯罪所用之螺絲起子等工具丟棄滅失，嗣為警
    循線查獲。
二、甲○○自九十年七月初，基於概括犯意，明知庚○○所持有之物品係來路不明之
    贓物，仍連續於在台北縣鶯歌鎮○○路六一三號盈裕便利商店內買受之，第一次
    買受雪姬餅乾一箱、銀雪餅乾二箱、雪燒餅乾三箱、旺旺仙貝五箱；第二次買受
    雀巢咖啡六包及金味咖啡六包，共新台幣（下同）七千餘元。
三、甲○○復於九十年八月間，明知庚○○所持有之舒潔牌平版衛生紙、舒潔牌抽取
    式衛生紙、舒潔牌紙手帕、雪泡奶精四十九箱、味丹青草茶及味丹冬瓜茶、竹掃
    把、塑膠水桶、鑄鐵管子接頭、白鐵大鍋子、摩托羅拉充電器等物，係來路不明
    贓物，仍基於概括犯意，提供其不知情岳父鄧錦龍所經營之桃園縣平鎮市東勢里
    東勢三十七號養雞場，供庚○○自行將贓物運至上開地點藏放，作為寄藏之場所
    。嗣為警於同年八月二十四日凌晨據報前往桃園縣蘆竹鄉○○路一六五號長榮大
    樓前查獲正駕駛贓車之庚○○，並持搜索票至台北縣鶯歌鎮○○路六一三號盈裕
    便利商店後方倉庫查獲雪姬餅乾一箱、銀雪餅乾二箱、雪燒餅乾三箱、旺旺仙貝
    五箱、雀巢咖啡六包及金味咖啡六包，於上開養雞場查獲舒潔牌平版衛生紙、舒
    潔牌抽取式衛生紙、舒潔牌紙手帕、雪泡奶精四十九箱、味丹青草茶及味丹冬瓜
    茶、竹掃把、塑膠水桶、鑄鐵管子接頭、白鐵大鍋子、摩托羅拉充電器等物，均
    經偵查起訴。
    理  由
一、被告庚○○坦承附表一編號一、三、四、五之加重竊盜犯行，核經證人丁○○、
    丙○○、乙○○、己○○到庭結證稱情節大致相符（見本院九十年十月二十五日
    訊問筆錄），另有贓物認領保管單可稽，首堪認定。至被告雖坦承於附表一編號
    二所示時間、地點將「以霖通運有限公司」所有，由戊○○駕駛使用之營業大客
    車一台開走藏放於宜蘭東港路之事實，惟否認有不法所有之意圖，辯稱：我是因
    為與戊○○吵架，所以故意把他的車子藏起來，沒有要據為己有的意思云云，然
    證人戊○○到庭結證稱：我並沒有與他吵架，且事後他也沒有跟我說是他藏起來
    的，是警察查獲的，我車上的物品也有遭竊等語（見同日訊問筆錄），被告將該
    營業用大客車開走，停放他處，已破壞車輛所有權人及使用權人之占有支配關係
    ，並建立自己之管領力，其所辯稱並無不法所有之意圖乙節，尚難採信。此外，
    復有贓物認領保管單可參，其犯行堪予認定。
二、甲○○固坦承於九十年七月間，兩次向庚○○購買餅乾及咖啡等物，並且同意提
    供岳父之養雞場供庚○○堆放物品等節，然否認故買及寄藏贓物犯行，辯稱：七
    月間時，庚○○用計程車在旺旺仙貝及咖啡包等物來賣給我，價格是比大盤商便
    宜一點，而且旺旺仙貝紙箱上的貨號都已經割除了，八月二十日庚○○有打電話
    給我說有衛生紙要賣給我，一串一百二十元，我嫌貴就不買，他說他要寄放，我
    的倉庫沒有地方可以借他放，就讓他放在我岳父的養雞場，但是我並不知道是贓
    物云云。然查：
  (一)故買贓物部分：被告庚○○於本院供述：旺旺仙貝這些東西，是「阿猴」拿給我
    叫我去賣的，貨號都已經割除了，我知道貨源可疑，我拿去賣給甲○○等語（見
    本院九十年十月二十五日訊問筆錄）。甲○○係一經營便利商店之人員，平常自
    有固定之進貨來源，且庚○○並非貨品批發業者，甲○○竟於九十年七月間，以
    較大盤商出貨更便宜之價格，買受庚○○以計程車載運前來之零散餅乾、咖啡包
    等貨品，其中旺旺仙貝五箱之貨號，尚且刻意割除，隱瞞貨物來源，甲○○所辯
    稱沒有贓物之認識云云，顯難採信。
  (二)寄藏贓物部分：被告庚○○於本院初次訊問時供述：我都是利用晚上把贓物堆放
    到養雞場的空地上，部分有掩蓋，部分沒有掩蓋，我有告訴甲○○。偷舒潔衛生
    紙時，因為都是公教物品，甲○○說沒有辦法賣出去，要我載走，味丹青草茶及
    冬瓜茶的紙箱上，因為有別家大賣場的貨號，他說沒有辦法賣，也叫我載走，因
    為我沒有其他地方可以載去，所以還是堆放在養雞場，他也沒有再趕我，我本來
    是準備要賣給甲○○的等語（見本院九十年十月二日訊問筆錄），與證人丁○○
    到庭結證稱：當天我們到養雞場時，貨物全部堆起來比這間法庭還大，而且是分
    批藏放在角落，旺旺仙貝紙箱上的貨號都割除掉了等語（見九十年十月二十五日
    訊問筆錄）及鄧錦龍於警訊中供述：養雞場的貨物據我女婿甲○○說，是他朋友
    庚○○寄放的等語大致相符，足認被告庚○○確實取得被告甲○○之同意，利用
    該養雞場藏放貨物，甲○○且前往現場看貨以便決定是否願意銷贓。被告庚○○
    雖於嗣後審理時所稱：我載物品去都沒有告訴甲○○，也沒有告訴他是贓物云云
    ，與甲○○供述情節不符，況若甲○○並不知庚○○藏放贓物於養雞場之事實，
    鄧錦龍又如何能夠得知上開貨品係甲○○之朋友所寄放？足認被告庚○○於本院
    審理時對被告甲○○有利之供述，係迴護甲○○之詞，難以採信。此外，復有現
    場照片及贓物認領保管單在卷可稽，被告犯行堪予認定。
三、
  (一)被告庚○○就附表一編號二部分係犯刑法第三百二十條第一項之普通竊盜罪，編
    號一、三、四、五部分，係犯同法第三百二十一條第一項第三款之攜帶兇器加重
    竊盜罪。公訴人認編號二部分亦係犯加重竊盜罪，惟被告供述：那是遊覽車，我
    直接從底盤把車子打開，並沒有用工具毀損車門等語，且證人戊○○亦未指述其
    車輛有經撬開毀損之情節，被告所述竊盜遊覽車時，並未攜帶兇器乙節應堪採信
    ，是被告所涉應為普通竊盜罪，起訴法條應予變更。
  (二)又公訴人於起訴書附表編號一所載之所得財物，重複記載起訴書附表編號五之紅
    茶原料、不銹鋼製品等物，且多載雪泡奶精四十九箱、味丹青草茶及冬瓜茶，與
    贓物認領保管單及丁○○、乙○○等人於警訊中所述情節不符，應屬筆誤，亦予
    更正。且公訴人於起訴書附表編號二之所得財物，亦多載筆記型傳真機一台，與
    己○○於警訊中指述不符，遍查全卷亦未見公訴人認定有該台機器遭竊之依據，
    認應屬筆誤，並予更正。公訴人將警訊中代表指述被告犯行之各公司職員或代表
    人（如丁○○等人）載為被害人，然本院依職權調查之車號查詢汽車車籍資料九
    份、公司基本資料查詢十份，被害人應尚包括車輛所有權人、使用權人及貨物所
    有權人，予以補充、更正如附表一所示。另證人乙○○到庭結證稱：紅茶原料是
    五十箱，我們只領回四十九箱，不銹鋼鍋子二十二箱，我們只找回二十一箱，另
    外整流器應該是三十八箱，少了兩箱，其他物品都有領回了等語，與其於警訊中
    指述情節大致相符，是公訴人所載之物品數量與本院認定不同，應係公訴人誤將
    依照贓物認領保管單領回之物品數量，作為被告竊取之物品數量，爰併予更正。
  (三)被告各次竊盜犯行，均以一行為侵害車輛所有人、使用權人及貨物所有權人之支
    配管領權，為想像競合犯。其一次普通竊盜犯行及四次加重竊盜犯行，時間緊接
    、方法相同，所犯又係基本構成要件相同之罪名，應依連續犯規定論以一加重竊
    盜罪，並加重其刑。被告於有期徒刑執行完畢後五年內再犯有期徒刑以上刑之本
    罪，為累犯，有前案紀錄表可稽，應依刑法第四十七條之規定遞加重其刑。原審
    酌被告為籌款購車即行竊他人財物之犯罪動機、目的、手段，犯罪時所受之刺激
    及其品行、生活狀況、智識程度、竊得貨車、拖車及其上所載之財物，價值高昂
    ，犯罪所生之損害嚴重及犯罪後雖尚未賠償被害人之損失，然坦承犯行，態度尚
    可等一切情狀，量處如主文所示之刑。
  (四)被告甲○○係犯刑法第三百四十九條第二項之故買贓物罪及寄藏贓物罪。其兩次
    故買、多次寄藏贓物之行為，時間緊接，所犯罪名相同，顯係出於概括之犯意為
    之，為連續犯，爰依刑法第五十六條之規定分別以一罪論，並加重其刑。其所犯
    故買贓物及寄藏贓物罪，犯意個別，罪名互異，應分論併罰。爰審酌被告因與庚○○為朋友而同意購買、寄藏贓物之犯罪動機、目的、手段及其品性、生活狀況
    、智識程度，及犯罪後坦承買受及提供場地之行為，惟否認贓物之認識，態度非
    惡等一切情狀，分別量處有期徒刑六月，定其應執行刑為有期徒刑十月，並諭知
    易科罰金之折算標準。又被告甲○○前未曾受有期徒刑之宣告，有刑案紀錄表可
    稽，因一時失慮，偶罹刑典，歷經偵審教訓，應知警惕而無再犯之虞，本院應認
    暫不執行刑為當，予以宣告緩刑三年，用啟自新。
三、公訴意旨另以：被告庚○○涉附表二之加重竊盜罪嫌。惟查：被告迭於警訊、偵
    查中否認此部份犯行，辯稱：這部車及旺旺仙貝一千四百箱我確實沒有偷，我賣
    給甲○○的旺旺仙貝五箱，是「阿猴」託我賣的等語，其自警訊、偵查及本院調
    查、審理時，歷次所供述情節相符，應非無稽。且依證人丁○○證述情節，其係
    失竊旺旺仙貝一千四百箱失竊，而被告涉犯前揭竊盜罪後，均將贓物藏放於養雞
    場，大部分之贓物尚未銷贓，即於養雞場尋回，然此部份除甲○○故買之旺旺仙
    貝五箱係在便利商店後之倉庫內查獲外，餘一千三百九十五箱數量龐大之旺旺仙
    貝，均未於養雞場尋獲，似與被告犯罪手法不同，本院認不能僅以「阿猴」之年
    籍不詳及失竊物均係大貨車等節，逕認被告涉有此部份犯行，因公訴人認與前揭
    有罪部分，係屬連續犯裁判上一罪關係，爰不另為無罪之諭知。至於庚○○是否
    因此另涉有贓物犯嫌，應由公訴人另行偵辦。
據上論斷，應依刑事訴訟法第二百九十九條第一項前段、第三百條，刑法第五十六條
、第三百二十一條第一項第三款、第三百四十九條第二項、第五十五條、第四十一條
第一項前段、第五十一條第五款、第四十七條、第七十四條第一款，罰金罰鍰提高標
準條例第一條前段、第二條，判決如主文。
中      華      民      國    九十      年    十二    月      四      日
                                          法  官  蕭  一  弘
右正本證明與原本無異。
如不服本判決，應於判決送達後十日內，向本院提出上訴狀。
                                          書記官  郭  玉  芬
中      華      民      國    九十      年     十二     月      十      日
附表一
┌──┬───────┬────────┬──────┬─────────
│編號│時間          │地點            │被害人      │竊盜方法及所得財物
├──┼───────┼────────┼──────┼─────────
│一  │九十年七月三十│台北縣三重市三和│統達汽車貨運│以起子破壞車門及電
│    │日            │路涵洞下        │有限公司、統│門竊取車號為ＷＤ─
│    │      │                │德汽車貨運有│五四一號曳引車一輛
│    │              │                │限公司、味丹│及子車車號為Ｓ九─
│    │              │                │企業股份有限│五九號，內有味丹多
│    │              │                │公司        │喝水七百二十箱、味
│    │              │                │            │丹冬瓜茶、味丹青草
│    │              │                │            │茶各五百四十箱。
├──┼───────┼────────┼──────┼─────────
│二  │九十年八月十五│台北縣三重市二重│以霖通運有限│徒手竊取車號Ａ三五
│    │日            │國中前          │公司、戊○○│二號營業大客車及車
│    │              │                │            │上之電視等物
├──┼───────┼────────┼──────┼─────────
│三  │九十年八月十七│台北縣林口鄉忠孝│豐行運輸有限│以起子撬開電門鎖竊
│    │日凌晨零時許  │路六二二巷口    │公司、台灣舒│得車號ＩＸ─四九０
│    │              │                │潔股份有限公│號大貨車及拖車ＱＬ
│    │              │                │司          │─三七聯結車，上載
│    │              │                │            │舒潔牌衛生紙五百七
│    │              │                │            │十五箱
├──┼───────┼────────┼──────┼─────────
│四  │九十年八月廿一│台北縣三重市正義│聯溢交通運輸│以自備鏍絲刀破壞門
│    │日六時三十分許│北路二三三號前  │公司、三興糖│鎖及電門竊取車號為
│    │              │                │果廠、合友五│ＡＬ─九二九號貨車
│    │              │                │金加工廠、永│一輛、卸貨用滾輪共
│    │              │                │勝電機有限公│六支、泡沫紅茶原料
│    │              │                │司、旭景股份│五十箱、不銹鋼鍋二
│    │              │                │有限公司、營│十二箱、整流器三十
│    │              │                │發企業有限公│八箱、五金製品鑄件
│    │              │                │司、乙○○  │共二十一箱、塑膠製
│    │          │                │            │品（塑膠水桶及竹掃
│    │              │                │            │把）共五百個。
├──┼───────┼────────┼──────┼─────────
│五  │九十年八月廿四│台北縣五股鄉新五│東巨通運股份│以起子橇開ＸＧ─九
│    │日零時許      │路二段二四九號前│有限公司、林│二九號營業大貨曳引
│    │              │                │金滿、己○○│車含牌照為ＱＪ─０
│    │              │                │            │二號、ＣＴ─二七０
│    │              │                │            │七號型聯結全拖車一
│    │              │                │            │輛內有台灣啤酒空酒
│    │              │                │            │瓶一千五百九十箱。
└──┴───────┴────────┴──────┴─────────
附表二
┌──┬───────┬────────┬──────┬─────────
│一  │九十年七月三日│桃園縣龜山鄉萬壽│統達汽車貨運│竊取車號為八Ｂ─０
│    │              │路              │有限公司    │三一號營業大貨車一
│    │              │                │            │輛、內有宜蘭食品旺
│    │              │                │            │旺仙貝一千四百箱
└──┴───────┴────────┴──────┴─────────
附錄法條：
刑法第三百二十一條
犯竊盜罪而有左列情形之一者，處六月以上五年以下有期徒刑：
一、於夜間侵入住宅或有人居住之建築物、船艦或隱匿其內而犯之者。
二、毀越門扇、牆垣或其他安全設備而犯之者。
三、攜帶兇器而犯之者。
四、結夥三人以上而犯之者。
五、乘火災、水災或其他災害之際而犯之者。
六、在車站或埠頭而犯之者。
前項之未遂犯罰之。
刑法第三百四十九條
收受贓物者，處三年以下有期徒刑、拘役或五百元以下罰金。
搬運、寄藏、故買贓物或為牙保者，處五年以下有期徒刑、拘役或科或併科一千元以
下罰金。
因贓物變得之財物，以贓物論。


司法院資訊處製作；財團法人民間司法改革基金會備份。
